---
title: "Домашнее задание №2"
author: "Хейфец Владислава Евгеньевна"
date: "27 ноября 2024 года"
output: rmarkdown::html_vignette
---


## Установка библиотек
```{r, message = FALSE, warning=FALSE}
# install.packages(c("readxl", "tidyverse", "dplyr", "ggplot2", "multcomp", "readxl", "broom", "gridExtra", "rstatix", "readxl", "knitr"))
# install.packages("tableone", repos = "https://cloud.r-project.org/")
# install.packages("MatchIt", repos = "https://cloud.r-project.org/")
# install.packages("glmnet", repos = "https://cloud.r-project.org/")
# install.packages("rddensity", repos = "https://cloud.r-project.org/")
# install.packages("WeightIt", repos = "https://cloud.r-project.org/")
# install.packages("grf", repos = "https://cloud.r-project.org/")
# install.packages("caTools", repos = "https://cloud.r-project.org/")
# install.packages("optmatch", repos = "https://cloud.r-project.org/")

library(tidyverse)
library(dplyr)
library(tableone)
library(ggplot2)
library(multcomp)
library(readxl)
library(broom)
library(gridExtra)
library(rstatix)
library(readxl)
library(knitr)
library("MatchIt")
library(glmnet)
library(tidyverse)
library(rddensity)
library('WeightIt')
library('tableone')
library(boot)
library(grf)
library(hdm)
library(caTools)
library(optmatch)

```

### Загрузка данных
```{r}

task_data <- read_excel("data/wage_gap.xlsx", na = c(".", "", " "))
set.seed(239)
nrow(task_data)
head(task_data, 1)

```

# Задание 1
### Разделение на 4 группы
Добавлю колонку moved, которая будет содержать числа от 1 до 4.
Каждое число кодируют факт о респонденте

1. Всегда жил в городе
2. Всегда жил вне города
3. Переехал в город
4. Уехал из города

```{r}
task_data <- task_data %>%
  group_by(n) %>%
  mutate(
    moved = case_when(
      all(SMSA_central == 1) ~ 1,
      all(SMSA_central == 0) ~ 2,
      first(SMSA_central) == 0 ~ 3,
      first(SMSA_central) == 1 ~ 4,
    )
  ) %>%
  ungroup()
nrow(task_data %>% filter(moved == 1)) #количество moved == 1
nrow(task_data %>% filter(moved == 2)) #количество moved == 2
nrow(task_data %>% filter(moved == 3)) #количество moved == 3
nrow(task_data %>% filter(moved == 4)) #количество moved == 4
head(task_data, 1)
```

Добавлю недостающий параметр: образование родителей

если нет данных об образовании матери либо отца, беру значение образования родителя данные о котором есть
также очищаю `HGT_parent` от выбросов с помощью идеи из [статьи](https://medium.com/@proshuta/r-%D0%BE%D0%BF%D1%80%D0%B5%D0%B4%D0%B5%D0%BB%D0%B5%D0%BD%D0%B8%D0%B5-%D0%B2%D1%8B%D0%B1%D1%80%D0%BE%D1%81%D0%BE%D0%B2-%D0%B2-%D0%B4%D0%B0%D0%BD%D0%BD%D1%8B%D1%85-%D0%BD%D0%B0-%D0%BB%D0%B5%D1%82%D1%83-b48aea603391)
```{r}
task_data <- task_data %>%
  mutate(
    HGT_parent =
      ifelse(
        test = is.na(HGT_mother) | is.na(HGT_father),
        yes = coalesce(HGT_mother, HGT_father),
        no = (HGT_mother + HGT_father) / 2.0
      )
  )
task_data <- task_data %>%
  filter(
    !(HGT_parent %in% boxplot(HGT_parent)$out)
  )
head(task_data, 1)
```

## Cредние значения для каждой группы
1. Размер семьи
2. Способности
3. Образование
4. Образование родителей
5. Уверенность в себе
6. Размер фирмы
7. Отношение к риску

Но прежде чем оценивать средние значения, необходимо понять за какие года представлена выборка.
С пониманием исторического периода США, внутри которого находились респонденты, мы сможем предположить почему
некоторые параметры важнее других.
```{r}
boxplot(task_data$t)
```
```{r}
means <- task_data %>%
  group_by(moved) %>%
  summarize(
    m_fam_size = mean(fam_size, na.rm = TRUE),
    m_AFQT2 = mean(AFQT2, na.rm = TRUE),
    m_education = mean(education, na.rm = TRUE),
    m_HGT_parent = mean(HGT_parent, na.rm = TRUE),
    m_self_conf = mean(self_conf, na.rm = TRUE),
    m_size_of_firm = mean(size_of_firm, na.rm = TRUE),
    m_risk = mean(risk, na.rm = TRUE),
  )
kable(means, caption = "Средние значения для каждой группы")
```

## Выводы по средним значениям
Сразу выделяется показатели группы номер 3: у людей, которые переехали в город,
все средние значения выше чем у любой другой группы респондентов
Особенно выделяется показатель m_size_of_firm, он почти в 2 раза выше чем у других групп;
Также выделяется уровень способностей и риска, что и следовало ожидать.

Предположу что из-за экономического бума 90 годов, в частности из-за технологической революции
которая создала спрос на квалифицированных специалистов. Крупные компании чаще стали искать сотрудников высокой мотивацией и гибкостью, что сделало их привлекательными для переехавших.

## Попарные сравнения средних между каждой парой групп
```{r}
variables <- c("fam_size", "AFQT2", "education", "HGT_parent", "self_conf", "size_of_firm", "risk")
pairwise_test_results <- task_data %>%
  gather(variable, value, all_of(variables)) %>%
  group_by(variable) %>%
  pairwise_wilcox_test(value ~ moved, p.adjust.method = "bonferroni")

create_table <- function(df, var) {
  df %>%
    filter(variable == var) %>%
    select(group1, group2, p.adj)
}


for (var in variables) {
  data <- as.data.frame(create_table(pairwise_test_results, var))
  cat("\n")
  print(sprintf("p-value между группами для %s", var))
  print(data)
}
```
### Из полученных результатов можно выделить:
1. Размер семьи у людей переехавших из города и у людей которые всегда жили вне города не имеет существенной разницы (p-value = 1)
2. Уровень способностей у людей из всех групп значимо различается (p-value << 0.5)
3. Собственное образование и образование родителей у людей которые всегда жили в городе значимо различается только с переехавшими в город
4. Уровень уверенности у людей из всех групп значимо различается только в сравнении с группой которая всегда живет вне города
5. Размер фирмы не различается значимо только у людей которые жили всегда в городе и переехали из него
6. Уровень риска люди всегда живущие в городе чувствуют такой же, как и те, которые всегда живут вне города



# Задание 2

### Выделю `treatment` группу и удалю не нужные группы `moved`
`(moved == 3 & SMSA_central == 1)` - человек переехал в крупный город
`moved == 2` - человек всегда жил в маленьком городе

Замечу, что в США возраст совершеннолетия 21, поэтому нам нет смысла рассматривать изменения в доходе людей,
которые не могут зарабатывать.
```{r}

task_data <- task_data %>%
  filter((moved == 2 | moved == 3) & years > 21)
task_data <- task_data %>%
  filter( #очистка данных от выбросов
    !(education %in% boxplot(education)$out)
      &
      !(size_of_firm %in% boxplot(size_of_firm)$out)
      &
      !(AFQT2 %in% boxplot(AFQT2)$out)
      &
      !(years %in% boxplot(years)$out)
  )

task_data <- task_data %>%
  mutate(
    treatment = ifelse((moved == 3 & SMSA_central == 1), 1, 0)
  )

nrow(task_data %>% filter(treatment == 1))
head(task_data, 1)
```

Удалю пустые значения из `task_data`
```{r}
task_data <- na.omit(task_data)
nrow(task_data)
```
Избавлюсь от лишних колонок, которые не будут использоваться в заданиях,
дублируют другие колонки, или не несет смысловой нагрузки в рамках датасета
```{r}
task_data <- task_data %>%
  select(
    -n, -moved, -hours, -av_central_SMSA, -SMSA_central,
    -not_central_SMSA, -SMSA_not, -urban, -wage,
    -HGT_father, -HGT_mother, -sample_id_79, -union, -black,
    -shiblings, -town_14, -south_birth
  )
head(task_data, 1)
```

### Оценка эффекта переезда на зарплату с помощью парной регрессии
```{r}
all_convariants <- c("children", "fam_size", "AFQT2", "married", "region", "years", "t", "class_of_work", "education", "hispanic", "promotion", "HGT_parent", "risk", "size_of_firm", "self_conf", "white", "woman")
model <- lm(cpi_w ~ treatment, data = task_data)
summary(model)
CreateTableOne(vars = all_convariants, strata = "treatment", data = task_data, test = TRUE)
```
Для 7 из 14 ковариатов гипотеза о равенстве средних в двух выборках отвергается (p-value < 0.05), значит баланс ковариатов не соблюдается, поэтому оценка смещена. Между группами есть статистически значимое различие.

# Задание 3
### Оценка эффекта переезда на зарплату мэтчингом
```{r fig.align='center'}
m.out <- matchit(
  formula = treatment ~ children +
    fam_size +
    married +
    region +
    years +
          t +
    AFQT2 +
    education +
    hispanic +
    promotion +
    class_of_work +
    HGT_parent +
    risk +
    size_of_firm +
    self_conf +
    white +
    woman,
  data = task_data,
  method = 'nearest',
  distance = 'mahalanobis',
  estimand = 'ATT'
)
head(m.out$weights, 30)
summary(m.out)
plot(summary(m.out))
matched_data <- match.data(m.out)
model <- lm(cpi_w ~ treatment, data = matched_data)
summary(model)
```

# Задание 7
### 95%-ный бутстраповский доверительный интервал
```{r}
effect_fun <- function(data, indices) {
  boot_sample <- data[indices,]
  boot_model <- lm(cpi_w ~ treatment, data = boot_sample)
  return(coef(boot_model)["treatment"])
}
boot_results <- boot(data = matched_data, statistic = effect_fun, R = 1000)
boot.ci(boot_results, conf = 0.95, type = "perc") #перцентильный метод построения доверительного интервала
```

# Задание 4
### Таблица с балансом ковариатов после процедуры мэтчинга
```{r}
CreateTableOne(vars = all_convariants, strata = "treatment", data = matched_data, test = TRUE)
```
При матчинге лучше соблюдается баланс ковариатов (5 из 14 различаются).
До и после матчинга `treatment` положительно влияет на `cpi_w`

# Задание 5
### Оценка эффекта переезда на заработную плату методом inverse probability weighting на основе propensity score
```{r}
propscore <- weightit(
  formula = treatment ~ children +
    fam_size +
    AFQT2 +
    married +
    region +
    years +
          t +
    class_of_work +
    education +
    hispanic +
    promotion +
    HGT_parent +
    risk +
    size_of_firm +
    self_conf +
    white +
    woman,
  data = task_data,
  estimand = 'ATT',
  method = 'ps',
)
result <- lm(cpi_w ~ treatment, data = task_data, weights = propscore$weights)
summary(result)
```


# Задание 6
### Эффект от переезда на заработную плату с использованием отбора контрольных переменных методом DR LASSO
```{r}
X <- model.matrix(data = task_data, cpi_w ~
  treatment +
    children +
    fam_size +
    AFQT2 +
    married +
    region +
    years +
          t +
    class_of_work +
    education +
    hispanic +
    promotion +
    HGT_parent +
    risk +
    size_of_firm +
    self_conf +
    white +
    woman
)
head(X, 1)
DR <- rlassoEffects(X, task_data$cpi_w, 2, data = task_data)
print_coef(DR) #ATE
confint(DR)
summary(DR)
```
DR LASSO также указывает на положительное влияние `treatment` на `cpi_w`

```{r}
DR$selection.matrix #выкинули или оставили
```
Выкинули `children`, `fam_size`, `married`, `region`, `years`, `class_of_work`, `education`, `HGT_parent`, `risk`, `size_of_firm`


Все коэффициенты

```{r}
DR$coef.mat
```
# Задание 8
### Оценка эффекта от переезда на заработную плату методом причинного случайного леса
```{r}
split <- sample.split(rownames(task_data), SplitRatio = .8)

data_train_sample <- task_data %>% subset(split == TRUE)
data_test_sample <- task_data %>% subset(split == FALSE)
print(nrow(data_test_sample))
print(nrow(data_train_sample))

data_train <- list(
  df = data_train_sample,
  Y = data_train_sample$cpi_w,
  W = data_train_sample$treatment,
  X = data_train_sample %>% select(-cpi_w, -treatment)
)

data_test <- list(
  df = data_test_sample,
  Y = data_test_sample$cpi_w,
  W = data_test_sample$treatment,
  X = data_test_sample %>% select(-cpi_w, -treatment)
)
head(data_train$X, 3)

# B <- 100000 # количество деревьев - такой-же результат
B <- 1000
tau.forest <- causal_forest(data_train$X, data_train$Y, data_train$W, num.trees = B)
tau.hat <- predict(tau.forest, data_test$X, estimate.variance = TRUE)

# tau.hat$predictions - вектор оценок HTE
# tau.hat$variance.estimates - вектор дисперсий оценок HTE
sigma.hat <- sqrt(tau.hat$variance.estimates)
CI <- list(
  L = tau.hat$predictions - qnorm(0.95) * sigma.hat,
  U = tau.hat$predictions + qnorm(0.95) * sigma.hat
)

D <- data.frame(
  predicted_effect = tau.hat$predictions,
  CI_lower_bound = CI$L,
  CI_upper_bound = CI$U
)
head(D, 3)

var_imp <- variable_importance(tau.forest)
var_imp[is.na(var_imp)] <- 0
var_imp_df <- data.frame(
  importance = var_imp,
  variable = colnames(data_test$X)
) %>% arrange(desc(importance))

```
## Какие характеристики людей вносят наибольший вклад в разброс эффектов
```{r}
var_imp_df

ggplot(var_imp_df, aes(x = reorder(variable, importance), y = importance)) +
  geom_bar(stat = "identity") +
  coord_flip() +
  labs(x = "Ковариат", y = "Важность")

hist(tau.hat$predictions, main = "Гистограмма распределения эффектов от фактора переезда")

plot_data <- data.frame(
  predicted_effect = tau.hat$predictions,
  years = data_test$X$years,
  white = data_test$X$white,
  woman = data_test$X$woman,
  self_conf = data_test$X$self_conf,
  t = data_test$X$t,
  size_of_firm = data_test$X$size_of_firm,
  education = data_test$X$education,
  AFQT2 = data_test$X$AFQT2,
  children = data_test$X$children,
  fam_size = data_test$X$fam_size,
  married = data_test$X$married,
  class_of_work = data_test$X$class_of_work,
  hispanic = data_test$X$hispanic,
  promotion = data_test$X$promotion,
  region = data_test$X$region,
  HGT_parent = data_test$X$HGT_parent,
  risk = data_test$X$risk
)
```

```{r}
ggplot(
  data = plot_data,
  mapping = aes(x = size_of_firm, y = predicted_effect)
) + geom_point() +
  geom_smooth(method = "loess")
```

```{r}
ggplot(
  data = plot_data,
  mapping = aes(group = education, x = education,y = predicted_effect)
) +
  geom_boxplot(outlier.shape = NA)
```

```{r}
ggplot(
  data = plot_data,
  mapping = aes(group = woman, x = woman,y = predicted_effect)
) +
  geom_boxplot(outlier.shape = NA)
```
```{r}
ggplot(
  data = plot_data,
  mapping = aes(group = white, x = white,y = predicted_effect)
) +
  geom_boxplot(outlier.shape = NA)
```
```{r}
ggplot(
  data = plot_data,
  mapping = aes(x = years, y = predicted_effect)
) +
  geom_point() +
  geom_smooth(method = "loess")
```
```{r warning=FALSE}
ggplot(
  data = plot_data,
  mapping = aes(x = children, y = predicted_effect)
) +
  geom_point() +
  geom_smooth(method = "loess")
```
```{r warning=FALSE}
ggplot(
  data = plot_data,
  mapping = aes(x = fam_size, y = predicted_effect)
) +
  geom_point() +
  geom_smooth(method = "loess")
```

```{r}
ggplot(
  data = plot_data,
  mapping = aes(x = t, y = predicted_effect)
) +
  geom_point() +
  geom_smooth(method = "loess")
```

```{r}
ggplot(
  data = plot_data,
  mapping = aes(x = AFQT2, y = predicted_effect)
) +
  geom_point() +
  geom_smooth(method = "loess")
```

```{r}
ggplot(
  data = plot_data,
  mapping = aes(x = self_conf, y = predicted_effect)
) +
  geom_point() +
  geom_smooth(method = "loess")
```
```{r}
ggplot(
  data = plot_data,
  mapping = aes(group = married, x = married,y = predicted_effect)
) +
  geom_boxplot(outlier.shape = NA) + geom_dotplot(binaxis='y', stackdir='center', dotsize=1)
```

```{r}
ggplot(
  data = plot_data,
  mapping = aes(group = hispanic, x = hispanic,y = predicted_effect)
) +
  geom_boxplot(outlier.shape = NA) + geom_dotplot(binaxis='y', stackdir='center', dotsize=1)
```
```{r}
ggplot(
  data = plot_data,
  mapping = aes(group = region, x = region,y = predicted_effect)
) +
  geom_boxplot(outlier.shape = NA)
```

```{r}
ggplot(
  data = plot_data,
  mapping = aes(x = HGT_parent, y = predicted_effect)
) + geom_point() +
  geom_smooth(method = "loess")
```

```{r}
ggplot(
  data = plot_data,
  mapping = aes(x = risk, y = predicted_effect)
) + geom_point()
```


