---
title: "Домашнее задание 3 по прикладной эконометрике"
subtitle: "Московский Государственный Университет им. М.В. Ломоносова
Экономический факультет
Кафедра Финансов и Кредита"
author: "Хейфец Владислава (э404) Чиркизьянова Виктория (э404)"
date: "27 ноября 2024 года"
output: rmarkdown::html_vignette
---
Москва
23.12.2024


# Оценка эффекта методом «разность разностей»
## Задание 1

Рисунок 2(а) показывает среднее недельное значение цены отеля в Корсике и в Сардинии на двоих в 2015 году. График 2(b) показывает ежемесячное количество прибывающих в аэропорты исследуемых регионов за 2014-2016 годы. Вертикальными линиями обозначаются моменты принятия (28-я неделя 2015 года, пунктирная линия) и обнародования (32-я неделя 2015 года, сплошная линия) закона Макрона.

Данный рисунок был приведен авторами для демонстрации того, что уровень цен на отели напрямую зависит от сезона и имеет значительные отличия в разные периоды времени, не связанные с влиянием исследуемого события. Таким образом, авторы показывают, что в данных присутствует очевидный тренд, который стоит учесть при дальнейшем анализе.


### Установка библиотек
```{r, message = FALSE, warning=FALSE}
# install.packages("haven")
# install.packages("dplyr")
# install.packages("lmtest")
# install.packages("stargazer")
# install.packages("Synth")
# install.packages("gsynth")

library(haven)
library(dplyr)
library(lmtest)
library(stargazer)
library("Synth")
library("gsynth")
```

### Загрузка данных
```{r}
data_task_1 <- read_dta("data/data_mac_sr.dta") %>% filter(sample_mac_sr == 1)
head(data_task_1, 2)
set.seed(1)
```

### Добавление дамми Корсика и Сардиния
Корсика = region 1
Сардиния = region 2
(по информации из лейбла region внутри датасета)
```{r}
data_task_1$Corsica <- ifelse(data_task_1$region == 1, 1, 0)
data_task_1$Sardinia <- ifelse(data_task_1$region == 2, 1, 0)
```

### Добавление дамми сетевого отеля
```{r}
data_task_1$Chain <- ifelse(data_task_1$dchain == 0, 0, 1)
data_task_1$NoChain <- ifelse(data_task_1$dchain == 0, 1, 0)
```
### Добавление дамми размера отеля
```{r}
data_task_1$SmallSize <- ifelse(data_task_1$capacity < 25, 1, 0)
data_task_1$MediumSize <- ifelse(data_task_1$capacity <= 99 & data_task_1$capacity >= 25, 1, 0)
data_task_1$LargeSize <- ifelse(data_task_1$capacity > 99, 1, 0)
```

### Добавление дамми звездности
```{r}
data_task_1$Star1 <- ifelse(data_task_1$stars == 1, 1, 0)
data_task_1$Star2 <- ifelse(data_task_1$stars == 2, 1, 0)
data_task_1$Star3 <- ifelse(data_task_1$stars == 3, 1, 0)
data_task_1$Star4 <- ifelse(data_task_1$stars == 4, 1, 0)
data_task_1$Star5 <- ifelse(data_task_1$stars == 5, 1, 0)
```

### Модели
```{r}
# "Обычная" разность разностей
model_1 <- lm(
  formula = lprice100 ~ Post * Treated,
  data = data_task_1
)

# Corsica:bdays, Sardinia:bdays, google_src, town_avail
model_2 <- lm(
  formula = lprice100 ~ Post * Treated +
    Corsica * bdays +
    Sardinia * bdays +
    google_src +
    town_avail,
  data = data_task_1
)

#дамми период после введения закона, дамми тритментгруппы, сетевой/несетевой отель
model_3 <- lm(
  formula = lprice100 ~ Post * Treated +
    Corsica * bdays +
    Sardinia * bdays +
    google_src +
    town_avail +
    Post * Treated * Chain +
    Post * Treated * NoChain
  ,
  data = data_task_1
)

#дамми период после введения закона, дамми тритментгруппы, звездность отеля
model_4 <- lm(
  formula = lprice100 ~ Post * Treated +
    Corsica * bdays +
    Sardinia * bdays +
    google_src +
    town_avail +
    Post * Treated * Star1 +
    Post * Treated * Star2 +
    Post * Treated * Star3 +
    Post * Treated * Star4 +
    Post * Treated * Star5
  ,
  data = data_task_1
)

#дамми период после введения закона, дамми тритментгруппы, размер отеля
model_5 <- lm(
  formula = lprice100 ~ Post * Treated +
    Corsica * bdays +
    Sardinia * bdays +
    google_src +
    town_avail +
    Post * Treated * SmallSize +
    Post * Treated * MediumSize +
    Post * Treated * LargeSize
  ,
  data = data_task_1
)

stargazer(
  model_1, model_2, model_3, model_4, model_5,
  type = "text",
  keep = c(
    "Post:Treated",
    "Post:Treated:NoChain",
    "Post:Treated:Chain",
    "Corsica:bdays",
    "bdays:Sardinia",
    "google_src",
    "town_avail"
  ),
  omit.stat = c("LL", "ser", "f")
)

```
Результаты совпадают с результатами авторов статьи:
одинаковый коэффициент `Post:Treated` для 1 модели, также `google_src` (количество запросов) положительно влияет на цену. Доступность отелей обратно пропорциональна цене, как и у авторов статьи. Аналогично результатам в статье и `Corsica:bdays`, значение положительнее чем у `Sardinia:bdays`. Подтверждается снижение цен для `Post:Treated:Chain` относительно `Post:Treated:NoChain`. Видим статистически значимое подтверждение снижения цен 3-звездочных отелей.

Однако есть различия в коэффициентах взаимодействий: в модели используется взаимодействие `bdays` с региональными переменными для Корсики и Сардинии. Коэффициент при `Corsica:bdays` отражает изменение эффекта переменной `bdays` для Корсики по сравнению с базовым уровнем, который включает Сардинию. Аналогичное поведение у `Post:Treated:Chain` с `Post:Treated:NoChain` (коэффициент только у `Post:Treated:Chain`), `Post:Treated:LargeSize`. Однако у звездности отеля все коэффициенты есть, поскольку в датасете находятся отели с 0 звезд, и именно они являются базовым уровнем звездности

## Задание 3
### Напишите словами содержательно (не «тритмент», а конкретно к данному кейсу), для какой группы объектов вами получена оценка в модели 1.
Для отелей на Корсике после вступления в силу закона Макрона

## Задание 4
### Зачем авторы приводят таблицу 7 и как они оценивают уравнения для неё?
Авторы приводят таблицу 7 для демонстрации результатов плацебо-теста, чтобы удостовериться в том, что полученные ими ранее результаты в среднесрочной перспективе связаны с влиянием закона Макрона, а не с другими эффектами. Они повторили ту же самую процедуру, что и в основной части исследования, но взяли данные только за тот период, когда закон еще не был введен. Среди полученных эффектов, как и ожидалось, все оказались статистически незначимыми, кроме одного, связанного с повышением цен в Корсике по сравнению с Сардинией, который оказался значимым на 10%-ном уровне. Однако смотря на картину в целом, можно сказать, это отклонение вряд ли повлияло на конечный результат, и это значит, что плацебо-тест был пройден и наблюдаемые изменения действительно связаны с введением закона Макрона.

Авторы оценивают уравнения для этой таблицы, используя модель разности разностей (столбец 1) и модель с тройным взаимодействием (столбцы 2-4). В первом столбце отражены изменения в группе воздействия (Корсика) по сравнению с группой контроля (Сардиния). Модель с тройным взаимодействием позволяет более детально рассмотреть влияние на разных группах. Сравниваются отели, сгруппированные по различным характеристикам (являются ли они сетевыми, звездность и размер).


## Задание 5
### Зачем авторы приводят таблицу D1 в приложении D?
Таблица D1 в приложении D показывает краткосрочный эффект «ожидания» закона, который был принят, но еще не вступил в силу. Авторы рассматривают модель на данных с 9 июля 2015 по 6 августа 2015, чтобы проверить, есть ли значимые различия в значениях цен в этом периоде, которые говорили бы о мгновенном эффекте действия закона. Как показывает таблица, действительно, некоторые показатели оказались статистически значимыми на 5%-ном и 1%-ном уровнях значимости.
Это говорит о том, что отдельные группы отелей начали снижать цены еще до официального введения закона Макрона, предвидя его последствия и надеясь в числе первых получить больший поток клиентов. Однако в среднем эти изменения не были столь значительными, чтобы утверждать, что эффект от прогнозирования цен отелей однозначно присутствует.

# Оценка эффекта синтетическим контролем
## Задание 1

Подготовка данных
```{r}
data_task_2 <- read_dta("data/data_mac_synth.dta") %>% filter(synth_mac == 1)
data_task_2 <- as.data.frame(data_task_2)
data_task_2$classification_char <- as.character(data_task_2$classification)
data_task_2$num_days_start_booking <- as.numeric(data_task_2$date_start_booking - as.Date("2015-01-01"))
```
```{r}
dataprep.out <- dataprep(
  foo = data_task_2,
  predictors = c("lprice100", "bdays", "stars", "hot_size", "capacity",
                 "punteggio", "google_src", "num_days_start_booking"),
  predictors.op = "mean",
  dependent = "lprice100",
  unit.variable = "classification",
  unit.names.variable = "classification_char",
  time.variable = "week_src",
  treatment.identifier = 1,
  controls.identifier = unique(data_task_2$classification[data_task_2$classification != 1]),
  time.predictors.prior = 25:31,
  time.optimize.ssr = 25:31,
  time.plot = 25:42
)
synth.out <- synth(dataprep.out)
```
```{r fig.width=10, fig.height=8}
path.plot(
  synth.res = synth.out,
  dataprep.res = dataprep.out,
  Ylab = "lprice100",
  Xlab = "Week",
  Legend.position = "topleft",
  Ylim = c(420, 500)
)
abline(v = 32, lty = 2)
```
График полностью совпадает с Fig.5(a) из статьи (для всех отелей). Видим эффект снижения цен в краткосрочном периоде


## Задание 2

Таблица весов наблюдений контрольной группы
```{r}
synth.tables <- synth.tab(dataprep.res = dataprep.out, synth.res = synth.out)
synth.tables["tab.w"]
```

Среднее значение контрольной группы Корсики
```{r}
mean(dataprep.out$Y1plot, na.rm = TRUE)
```

Среднее значение синтетической группы Корсики
```{r}
mean(dataprep.out$Y0plot %*% synth.out$solution.w)
```
Среднее значение контрольной группы меньше чем синтетической, что указывает на снижение цен в результате вступления в силу закона Макрона


## Задание 3
### Плацебо-тест по времени
Плацебо будет дано на 29 неделе
```{r}
placebo_week <- 29
dataprep.out <- dataprep(
  foo = data_task_2,
  predictors = c("lprice100", "bdays", "stars", "hot_size", "capacity",
                 "punteggio", "google_src", "num_days_start_booking"),
  predictors.op = "mean",
  dependent = "lprice100",
  unit.variable = "classification",
  unit.names.variable = "classification_char",
  time.variable = "week_src",
  treatment.identifier = 1,
  controls.identifier = unique(data_task_2$classification[data_task_2$classification != 1]),
  time.predictors.prior = 25:placebo_week,
  time.optimize.ssr = 25:placebo_week,
  time.plot = 25:42
)
synth.out <- synth(dataprep.out)
```

```{r fig.width=10, fig.height=8}
path.plot(
  synth.res = synth.out,
  dataprep.res = dataprep.out,
  Ylab = "lprice100",
  Xlab = "Week",
  Legend.position = "topleft",
  Ylim = c(420, 500)
)
abline(v = placebo_week, lty = 2)
abline(v = 32, lty = 2)
```
Плацебо тест во времени нужен для проверки надежности модели и подтверждения причинно-следственной связи.
Плацебо было дано на 29 неделе. Из графика видно, что в плацебо-периоде (с 29 по 32 недели) не зафиксированы отклонения в тренде, поэтому можно предположить, что зафиксированные изменения после 32 недели обусловлены действиями вмешательства, таким образом подтверждая причину и следствие.

Так как модель показывает устойчивое поведение, это подтверждает, что изменения обусловлены принятием закона Макрона во Франции на 32 неделе

## Задание 4
### Плацебо-тест в пространстве
```{r}
placebo_treatment_identifier <- 6
dataprep.out <- dataprep(
  foo = data_task_2,
  predictors = c("lprice100", "bdays", "stars", "hot_size", "capacity",
                 "punteggio", "google_src", "num_days_start_booking"),
  predictors.op = "mean",
  dependent = "lprice100",
  unit.variable = "classification",
  unit.names.variable = "classification_char",
  time.variable = "week_src",
  treatment.identifier = placebo_treatment_identifier,
  controls.identifier =
    unique(
      data_task_2$classification[
        data_task_2$classification != placebo_treatment_identifier & data_task_2$classification != 1
      ]
    ),
  time.predictors.prior = 25:32,
  time.optimize.ssr = 25:32,
  time.plot = 25:42
)
synth.out <- synth(dataprep.out)
```
```{r fig.width=10, fig.height=8}
path.plot(
  synth.res = synth.out,
  dataprep.res = dataprep.out,
  Ylab = "lprice100",
  Xlab = "Week",
  Legend.position = "topleft",
  Ylim = c(420, 500)
)
abline(v = 32, lty = 2)
```

Плацебо-тест "в пространстве" используется для проверки надежности, сопоставляя эффект вмешательства на тритмент-группу с потенциально похожими эффектами на некоторые контрольные группы, которые фактически не подвергались лечению. Это позволяет оценить насколько наблюдаемый эффект уникален для тритмент-группы.

Отсутствие эффекта краткосрочного снижения цен на плацебо-группе подтверждает, что эффект, наблюдаемый на тритмент-группе, действительно вызван вступлением в силу закона Макрона

### Численный критерий качества подгонки
Так как данные с 25 недели, то [1:7] это значения до принятия закона [25 неделя - 31 неделя],
[8:18] это значения после принятия закона Макрона [32 неделя - 42 неделя]
```{r}
before <- sqrt(
  mean(
    (dataprep.out$Y1plot[1:7] - (dataprep.out$Y0plot[1:7,] %*% synth.out$solution.w))^2
  )
)
before
after <- sqrt(
  mean(
    (dataprep.out$Y1plot[8:18] - (dataprep.out$Y0plot[8:18,] %*% synth.out$solution.w))^2
  )
)
after
after / before
```
Коэффициент 3 говорит о том, что выявлены значительные изменения в результате введения закона Макрона на 32 неделе для отелей Сардинии. Но эффект не совпадает с отелями Корсики, что подтверждает уникальность эффекта Корсики.

Можем предположить что пик цен в Сардинии на 33 неделе обусловлен резкой впадиной доступности
отелей в Сардинии на 33 неделе.


## Задание 5
### Придумайте, как ещё можно было бы проверить качество оценок, полученных синтетическим контролем

Можно при построении синтетического контроля тритмент-группы не учитывать какое-нибудь наблюдение
из контрольной группы и смотреть как изменится критерий подгонки. Так можно убедиться, что критерий подгонки не искажается из-за какого-то одного наблюдения в контрольной группе

```{r}
all_controls <- unique(data_task_2$classification[data_task_2$classification != 1])

#Критерии подгонки
errors_list <- vector("list", length(all_controls))
for (i in seq_along(all_controls)) {
  controls_without_one <- all_controls[-i]
  dataprep.out <- dataprep(
    foo = data_task_2,
    predictors = c("lprice100", "bdays", "stars", "hot_size", "capacity",
                   "punteggio", "google_src", "num_days_start_booking"),
    predictors.op = "mean",
    dependent = "lprice100",
    unit.variable = "classification",
    unit.names.variable = "classification_char",
    time.variable = "week_src",
    treatment.identifier = 1,
    controls.identifier = controls_without_one,
    time.predictors.prior = 25:32,
    time.optimize.ssr = 25:32,
    time.plot = 25:42
  )
  synth.out <- synth(dataprep.out)
  before <- sqrt(
    mean(
      (dataprep.out$Y1plot[1:7] - (dataprep.out$Y0plot[1:7,] %*% synth.out$solution.w))^2
    )
  )
  after <- sqrt(
    mean(
      (dataprep.out$Y1plot[8:18] - (dataprep.out$Y0plot[8:18,] %*% synth.out$solution.w))^2
    )
  )
  errors_list[i] <- after / before
}
```
```{r}
print(errors_list)
```
Полученные результаты подтверждают данные из таблицы весов наблюдений контрольной группы.
Таким образом выявлена чувствительность к выбору контрольных единиц. Что свидетельствует о не устойчивости модели. Это может быть следствием недостатка наблюдений в контрольной группе которые похожи на тритмент-группу

# Литература и смысл
Результаты этого исследования могут повлиять на формирование политических решений в других странах, рассматривающих подобные меры по регулированию рынков.

### Связанные вопросы
- Как ценовой паритет влияет на дистрибуцию цен на различных онлайн-платформах и традиционных каналах продаж?
- Какие долгосрочные эффекты или адаптационные процессы наблюдаются на рынках после введения регулирования против ценового паритета?
- Как изменения в политике онлайн-платформ влияют на поведение и стратегии других участников рынка, таких как клиенты и посредники?

### Почему важно
Маркетинговая литература подробно изучает влияние платформенной экономики на изменения стратегии дистрибуции и ценовую конкуренцию.
Например, работы о "двусторонних рынках" и влиянии платформ на традиционные рынки могут дать дополнительный контекст.

Jean-Charles Rochet and Jean Tirole (2003)
"Platform Competition in Two-Sided Markets"
